臺灣臺中地方法院刑事判決　　　　　　 96年度交訴字第234號
公　訴　人　臺灣臺中地方法院檢察署檢察官
被　　　告　乙○○
上列被告因公共危險等案件，經檢察官提起公訴（九十六年度偵
字第一七一九○號），被告於準備程序中就被訴事實為有罪之陳
述，經告以簡式審判之旨，並聽取意見後，本院合議庭裁定由受
命法官獨任進行簡式審判程序，判決如下：
    主    文
乙○○服用酒類，不能安全駕駛動力交通工具而駕駛，處拘役伍
拾玖日，如易科罰金，以新臺幣壹仟元折算壹日；又因過失致人
於死，處有期徒刑捌月；又駕駛動力交通工具肇事，致人受傷而
逃逸，處有期徒刑捌月；所處有期徒刑部分應執行有期徒刑壹年
貳月。緩刑年。
    犯罪事實
一、乙○○自民國九十六年七月六日下午六時許起，在臺中縣石
    岡鄉梅子天橋下臭豆腐攤販飲用私釀酒類，於同日下午七時
    許飲畢後，已達無法安全駕駛動力交通工具之程度，仍於同
    日下午七時多許起，駕駛車牌號碼OU-9792號自用小客車返
    家。而乙○○駕駛上開車輛時，本應注意車前狀況，及兩車
    併行之間隔，隨時採取必要之措施，而當時天候晴、路面為
    柏油、乾燥、無缺陷、無障礙物，視距良好，且依當時情形
    並無不能注意之情事，竟因酒醉而疏未注意及此，適於同日
    下午七時三十六分許，乙○○駕車途經臺中縣石岡鄉○○路
    二號旁時，因受酒精作用，注意力欠佳，無法正常操控車輛
    ，不慎自後追撞黃邑深所騎乘之腳踏車，再向前追撞涂振隆
    所有停放在上開路旁之車牌號碼NW-1282號自用小客車，致
    黃邑深受有顱腦挫傷，並因傷勢嚴重未及送醫即死亡。不料
    ，乙○○明知駕駛上開動力交通工具肇事致黃邑深受傷後，
    竟未報警處理或採取救護措施，基於肇事逃逸之犯意，逕自
    駕駛車輛逃逸，回到其位於臺中縣石岡鄉○○街二四號住處
    ，嗣經警調閱上開路段監視器畫面，始於當日晚間八時三十
    分許，至乙○○上開住處，發現停放該處之車牌號碼OU-979
    2號自用小客車玻璃碎裂及右前方保險桿有凹損痕跡而查悉
    上情，並將乙○○送往東勢鎮農會附設農民醫院，於同日晚
    間十一時三十分許抽血，測得血液中酒精濃度為每公合一九
    四點八毫克，相當於呼氣酒精濃度每公升零點九七毫克。
二、案經臺灣臺中地方法院檢察署檢察官主動檢舉偵查起訴。
    理    由
一、訊據被告乙○○對於上開犯罪事實坦承不諱，並經被害人家
    屬甲○○、被害人涂振隆於警詢時及被害人家屬黃益鐘於偵
    訊中指述明確，復有證人劉宏益於警詢時證述綦詳，又有刑
    法第一百八十五條之三案件測試觀察記錄表一份、東勢鎮農
    會附設農民醫院血清檢驗報告單一份、道路交通事故現場圖
    一紙、道路交通事故調查報告表（一）、（二）各一份、行
    政院衛生署豐原醫院診斷證明書一份及現場照片二十張在卷
    可稽。而被害人黃邑深因本件車禍死亡，亦經臺灣臺中地方
    法院檢察署檢察官督同檢驗員相驗屬實，製有相驗筆錄、相
    驗屍體證明書、檢驗報告書及照片在卷可憑。按汽車行駛時
    ，駕駛人應注意車前狀況及兩車併行之間隔，並隨時採取必
    要之安全措施；另飲酒後其吐氣所含酒精成份超過每公升零
    點二五毫克以上者，不得駕車，道路交通安全規則第九十四
    條第三項、第一百十四條第一項第二款分別定有明文。被告
    駕駛上開自用小客車本應注意上開規定，且依卷附道路交通
    事故調查報告表（一）、（二）及照片所示，當時天候晴、
    路面為柏油、乾燥、無缺陷、無障礙物，視距良好，並無不
    能注意之情事，被告應能注意而疏未注意，自有違上開規則
    之注意義務，其因此肇致前開行車事故，致而被害人黃邑深
    受有顱腦挫傷，並因傷勢嚴重未及送醫即死亡，足見被告之
    過失行為，與被害人黃邑深之死亡間，顯有相當因果關係。
    綜上所陳，被告自白與事實相符，事證明確，其酒後駕車、
    過失致人於死、肇事逃逸之行為，均事證明確，洵堪認定。
二、核被告所為，係犯刑法第一百八十五條之三之服用酒類致不
    能安全駕駛動力交通工具而駕駛罪、同法第二百七十六條第
    一項之過失致人於死罪、同法第一百八十五條之四之肇事逃
    逸罪。被告所犯前開三罪間，犯意各別，罪名互殊，應予分
    論併罰。爰審酌被告飲酒爛醉後仍不顧道路交通安全駕車上
    路致肇事，肇事後棄被害人黃邑深於不顧，致被害人黃邑深
    因本案車禍受傷未即救護，未及送醫即死亡，惡性非輕，然
    考量被告前無犯罪紀錄，有臺灣高等法院被告前案紀錄表及
    刑案資料查註紀錄表各一份存卷足佐，素行尚佳，犯後坦承
    所有犯行，並已與被害人家屬甲○○調解成立，態度良好，
    顯有悔意等一切情狀，分別量處如主文所示之刑，並就所處
    拘役部分，諭知易科罰金之折算標準，就所處有期徒刑部分
    ，定其應執行之刑，以資懲儆。再被告前未曾因故意犯罪受
    有期徒刑以上刑之宣告等情，有臺灣高等法院被告前案紀錄
    表及刑案資料查註紀錄表各一份附卷可參，其素行尚佳，其
    因一時失慮，致罹刑章，犯罪後已坦承犯行，並與被害人家
    屬甲○○調解成立，有如前述，堪認被告經此論罪科刑之教
    訓，當益知戒慎而無再犯之虞，本院認其所宣告之刑，以暫
    不執行為適當，爰依刑法第七十四條第一項第一款規定，併
    予宣告緩刑三年，以啟自新。
據上論斷，應依刑事訴訟法第二百七十三條之一第一項、第二百
九十九條第一項前段，刑法第一百八十五條之三、第二百七十六
條第一項、第一百八十五條之四、第五十一條第五款、第四十一
條第一項前段、第七十四條第一項第一款，刑法施行法第一條之
一，判決如主文。
本案經檢察官楊仕正到庭執行職務
中　　華　　民　　國　　96　　年　　9 　　月　　5 　　日
                  刑事第九庭    法  官  周瑞芬
上正本證明與原本無異。
如不服本判決，應於收送達後十日內向本院提出上訴書狀（應敘
述具體理由並附繕本）。
上訴書狀如未敘述理由，應於上訴期間屆滿後二十日內補提理由
書於本院。
                                書記官  何俞瑩
中　　華　　民　　國　　96　　年　　9 　　月　　5 　　日
附錄本案論罪科刑法條
刑法第一百八十五條之三：
  服用毒品、麻醉藥品、酒類或其他相類之物，不能安全駕駛動
  力交通工具而駕駛者，處一年以下有期徒刑、拘役或三萬元以
  下罰金。
刑法第二百七十六條：
  因過失致人於死者，處二年以下有期徒刑、拘役或二千元以下
  罰金。
  從事業務之人，因業務上之過失犯前項之罪者，處五年以下有
  期徒刑或拘役，得併科三千元以下罰金。
刑法第一百八十五條之四：
  駕駛動力交通工具肇事，致人死傷而逃逸者，處六月以上五年
  以下有期徒刑。
